【裁判字號】    89,上易,361
【裁判日期】    890308
【裁判案由】    侵占
【裁判全文】
臺灣高等法院臺中分院刑事判決                    八十九年度上易字第三六一號
    被      告  乙○○
右上訴人因侵占案件，不服台灣台中地方法院八十八年度易字第二九四三號中華民國
八十八年十二月二十一日第一審判決（起訴案號：台灣台中地方法院檢察署八十八年
度偵字第一七一一七號）提起上訴，本院判決如左：
    主  文
上訴駁回，乙○○緩刑參年。
    事  實
一、乙○○曾於七十七年五月十三日因偽造有價證券罪，經法院判處有期徒刑一年六
    月，緩刑五年確定（尚不構成累犯），仍不知悔改，又其於八十五年十二月十八
    日，向甲○○所經營之金龍計程車客運股份有限公司（下簡稱金龍公司，並經營
    第一無線計程車行）租用乎號八七二號車台機一組，並先後將該車台機裝置於其
    所駕駛之車牌ＯＨ─九○二號及ＯＭ─九○○號計程車上使用，雙方並言明每月
    租金為新臺幣一千八百元，每月付費一次，金龍公司依約交機後，乙○○竟於八
  十七年四月二日起拒付租金，並意圖為自己不法之所有，以變易持有為所有之意
    思，將該車台機予以侵占入己，並逃逸無蹤。
二、案經金龍公司代表人甲○○訴由台灣台中地方法院檢察署檢察官偵查起訴。
    理  由
一、訊上訴人即被告乙○○固不否認於前開時、地，有向金龍公司租用車台機乙組，
    雖矢口否認有侵占之犯行，並辯稱略以：該組車台機業於八十六年間經由信泰公
    司老闆蔡光義轉交予第一無線計程車行之楊岳峻，伊並未侵占該台車台機云云。
    惟查揭犯罪事實，業據告訴人金龍公司代表人甲○○指訴歷歷，並有契約書、裝
    機表及存證信函影本等附卷可稽。又證人蔡光義雖證稱被告曾向伊信泰公司租用
    計程車，迄八十六年間將該計程車返還公司時，師傳整理車時發現乙台車台機，
    嗣第一無線計程車行師傅楊岳峻（亦為信泰公司經營之人人無線計程車行師傳）
    伊將該台車台機返還於楊岳峻等詞卷。然質之證人楊岳峻固證稱曾於八十六年間
    收受蔡光義交付之車台機，但時間過久，無法確定該台車台機為本案之車台機等
    語在卷。又查被告果有返還該台車台機，何以金龍公司迄今仍未尋獲該台車台機
    ﹖又證人蔡光義、楊岳峻所證稱之車台機係發生於八十六年間之事，惟被告自承
    迄八十七年間仍在使用該台車台機，兩者車台機何以相差達一年之久﹖是證人蔡
    光義、楊岳峻證詞均不足為被告有利之認定。加以被告自八十七年四月十五日起
    ，即從未與金龍公司主動聯絡，並逃逸無蹤，使公龍公司一直無法找到被告，顯
    與一般正常租用財物之常情相違，其有不法所有之意圖及侵占之故意，客觀上已
    足彰顯。是本案事證明確，其犯行堪予認定。
二、核上訴人即被告所為係犯刑法第三百三十五條第一項之侵占罪。原審適用刑法第
    三百三十五條第一項，罰金罰鍰提高標準條例第一條前段之規定並審酌被告犯罪
    之動機、目的、手段，犯罪所生之危害、犯罪後之態度等一切情狀，量處拘役伍
    拾日，以示懲儆。認事用法俱無不合，量刑亦稱妥適，被告上訴意旨否認犯罪，
    空言指摘原判決不當，並無可取，為無理由，應予駁回。末查被告曾於七十七年
    五月十三日因偽造有價證券罪，經法院判處有期徒刑一年六月，緩刑五年確定，
    此有本院被告全國前案紀錄表及台灣台中地方法院檢察署刑案資料查註紀錄表等
    各在卷可佐，五年以內未曾受有期徒刑以上刑之宣告，且犯罪後已在本院與被害
    人和解，被害人亦表示不願追究，業據告訴代理人丙○○到庭證述在卷，經此偵
    審教訓，應知警惕，諒無再犯之虞，本院認所宣告之刑，以暫不執行為適當，併
    諭知緩刑參年，以勵自新。
據上論結應依刑事訴訟法第三百六十八條、刑法第七十四條第二款判決如主文。
本案經檢察官丁○○到庭執行職務。
中      華      民      國    八十九     年       三      月     八     日
                                  臺灣高等法院臺中分院刑事第十二庭
                                          審判長法  官  洪  耀  宗
                                                法  官  郭  同  奇
                                                法  官  劉  登  俊
右正本證明與原本無異。
不得上訴。
                                                書記官  林  水  濱
中      華      民      國    八十九     年       三      月     九     日
附錄：本案論罪科刑法條全文
刑法第三百三十五條第一項：意圖為自己或第三人不法之所有，而侵占自己持有他人
者，處五年以下有期徒刑、拘役或科或併科一千元以下罰金。
                                                                        Ｈ


司法院資訊處製作；財團法人民間司法改革基金會備份。
